【裁判字號】    97,易緝,175
【裁判日期】    980119
【裁判案由】    毒品危害防制條例
【裁判全文】
臺灣板橋地方法院刑事判決             97年度易緝字第175號
公  訴  人  臺灣板橋地方法院檢察署檢察官
被      告  甲○○
                    （現於臺灣宜蘭監獄執行中）
上列被告因違反毒品危害防制條例案件，經檢察官提起公訴（97
年度毒偵字第4040號），本院於準備程序進行中，被告就被訴之
事實為有罪之陳述，經告知被告簡式審判程序之旨，並聽取當事
人之意見後，裁定進行簡式審判程序，判決如下：
    主  文
甲○○施用第二級毒品，累犯，處有期徒刑柒月，減為有期徒刑
月拾伍日，如易科罰金，以新臺幣壹仟元折算壹日。扣案之甲
基安他命壹小包（淨重貳點零公克）沒收銷燬之。
    事  實
一、甲○○前於民國（下同）88年間因施用毒品案件，經本院以
    88年度毒聲字第5008號裁定送觀察、勒戒後，認無繼續施用
    毒品之傾向，經臺灣板橋地方法院檢察署檢察官於89年9 月
    14日以88年度偵字第14910 號為不起訴處分確定；又於90年
    間因施用毒品案件，經本院以90年度毒聲字第775 號裁定送
    觀察、勒戒後，認有繼續施用毒品之傾向，再經同院以90年
    度毒聲字第2290號裁定令入戒治處所施以強制戒治，並經臺
    灣板橋地方法院檢察署檢察官聲請簡易判決處刑，其中強制
    戒治部分於91年6 月5 日期滿執行完畢，聲請簡易判決處刑
    部分則經同院於90年8 月14日以90年度板簡字第1256號判處
    有期徒刑6 月確定，於91年12月5 日執行完畢。又於93年間
    因施用毒品案件，經本院分別判處有期徒刑10月、7 月，應
    執行有期徒刑1 年4 月確定；又於94年間因施用毒品案件，
    經本院分別判處有期徒刑7 月、3 月，應執行有期徒刑9 月
    確定，上開兩案罪刑，經入監執行後於95年9 月7 日假釋出
    監並付保護管束（嗣經撤銷假釋，於96年12月22日又入監執
    行殘刑4 月又25日，現尚執行中）。猶不知悔改，於96年2
    月6 日凌晨3 時許，在臺北縣樹林市○○街19巷34弄9 號1
    樓其住處內，將第二級毒品甲基安非他命置放於吸食器內，
    以火燒烤後，再施用所冒出霧化含有甲基安非他命成分之氣
    體，以此方式施用第二級毒品甲基安非他命1 次，上開所使
    用之吸食器於施用完畢後即丟棄而滅失。嗣於96年2 月6 日
    午5 時30分許，在臺北縣樹林市○○街70巷6 弄17號前為警
    查獲，並扣得第二級毒品甲基安非他命1 小包（淨重2.0 公
    克）。
二、案經臺北縣政府警察局樹林分局報請臺灣板橋地方法院檢察
    署檢察官偵查起訴。
    理  由
一、按除被告所犯為死刑、無期徒刑、最輕本刑為三年以上有期
    徒刑之罪或高等法院管轄第一審案件者外，於第一次審判期
    日前之準備程序進行中，被告先就被訴事實為有罪之陳述時
    ，審判長得告知被告簡式審判程序之旨，並聽取當事人、代
    理人、辯護人及輔佐人之意見後，裁定進行簡式審判程序，
    刑事訴訟法第273 條之1 第1 項定有明文。經核本件被告甲
    ○○所犯係死刑、無期徒刑、最輕本刑為三年以上有期徒刑
    以外之罪，其於準備程序中就被訴事實為有罪之陳述，經法
    官告知簡式審判程序之旨，並聽取公訴人及被告之意見後，
    本院合議庭認宜進行簡式審判程序，爰依上揭規定裁定進行
    簡式審判程序，合先敘明。
二、上揭事實，業據被告甲○○迭於警詢、偵查及本院準備程序
    與審理時供承不諱，且被告為警查獲時所採集之尿液，經送
    請檢驗之結果，呈安非他命類陽性反應，有臺灣檢驗科技股
    份有限公司出具之濫用藥物尿液檢驗報告乙份附卷可稽（見
    偵查卷第23頁），此外並有甲基安非他命1 小包（淨重2.0
    公克）扣案可資佐證。是堪認被告自白施用第二級毒品安非
    他命應與事實相符，堪予採信。又被告前因施用毒品案件，
    經依本院裁定送觀察、勒戒後，於88年9 月14日因無繼續施
    用毒品傾向出所，由臺灣板橋地方法院檢察署檢察官以88年
    度偵字第14910 號為不起訴處分確定；復於90年間因施用毒
    品案件，經依本院裁定送觀察、勒戒後，認有繼續施用毒品
    之傾向，再經本院裁定令入戒治處所施以強制戒治，嗣於91
    年6 月5 日強制戒治期滿；又先後於93年及94間因施用毒品
    案件，經本院判刑，並於95年9 月7 日假釋出監等情，有臺
    灣高等法院被告前案紀錄表附卷可按。從而，被告復於96年
    2 月6 日施用第二級毒品安非他命，顯係在觀察、勒戒、戒
    治執行完畢釋放後5 年內再犯毒品危害防制條例第10條之罪
    ，是本件罪證明確，其犯行堪予認定，應予依法論科。
三、查安非他命依其成癮性、濫用性及對社會危害性之程度，已
    為毒品危害防制條例第2 條第2 項第2 款所規定之第二級毒
    品。又被告持有安非他命之低度行為，應為其施用安非他命
    之高度行為所吸收，不另論罪。故核被告甲○○所為，係犯
    毒品危害防制條例第10條第2 項施用第二級毒品之罪。末查
    ；被告有如事實欄所載之徒刑執行情形，此有臺灣高等法院
    被告前案紀錄表在卷可徵。其於有期徒刑執行完畢後，5 年
    內故意再犯有期徒刑以上刑之本罪，為累犯，應加重其刑。
    爰審酌被告前已因施用毒品經觀察、勒戒、強制戒治，猶應
    知所惕勵，對於施用毒品之違法性及可罰性，應有明確而強
    烈之認識，詎猶不知悛悔，復行施用安非他命，戕害自己之
    身心健康，兼衡其智識程度、犯罪動機、目的及犯罪後自承
    施用毒品犯行，犯後態度良好等一切情狀，量處如主文所示
    之刑，以資懲儆。至扣案之甲基安非他命1 小包（淨重2.0
    公克，且塑膠袋與毒品二者無法析離），為查獲之毒品，不
    問屬於犯人與否，應依毒品危害防制條例第18條第1 項前段
    之規定，予以宣告沒收銷燬之。
四、又本件被告犯罪之時間在96年4 月24日以前，合於中華民國
    九十六年罪犯減刑條例第2 條第1 項第3 款及第9 條之規定
    ，減其宣告刑二分之一，並諭知易科罰金之折算標準，以資
    懲儆。至被告雖係經本院通緝為警緝獲；惟本院係於96年7
    月18日通緝（有本院通緝書附卷），與中華民國九十六年罪
    犯減刑條例第5 條之文義不合，故自得依該條例予以減刑，
    附此說明。
據上論斷，應依刑事訴訟法第273 條之1 第1 項、第299 條第1
項前段，毒品危害防制條例第10條第2 項、第18條第1 項前段，
刑法第11條、第47條第1 項，41條第1 項前段，中華民國九十六
年罪犯減刑條例第2 條第1 項第3 款、第7 條、第9 條，判決如
主文。
本案經檢察官藍海凝到庭執行職務
中    華    民    國    98    年    1     月    19    日
                    刑事第五庭  法  官  潘  長  生
以上正本證明與原本無異。
如不服本判決，應於判決送達後10日內，向本院提出上訴書狀，
且上訴書狀應敘述具體理由，而上訴書狀未敘述上訴理由者，應
於上訴期間（即自收受判決書之翌日起算10日）屆滿後20日內補
提理由書。
                                書記官  陳  金  鳳
中    華    民    國    98    年    1     月    19    日
附錄本案論罪科刑法條全文：
毒品危害防制條例第10條
施用第一級毒品者，處6 月以上5 年以下有期徒刑。
施用第二級毒品者，處3 年以下有期徒刑。


司法院資訊處製作；財團法人民間司法改革基金會備份。
